臺灣高等法院臺南分院刑事裁定　　　　　　　　 九十一年度交抗字第三五號　Ｃ
　　　抗　告　人
　　　即異議人　　甲○○○
右列抗告人因違反道路交通管理處罰條例聲明異議案件，不服臺灣嘉義地方法院中華
民國九十一年三月二十日裁定（九十一年度交聲字第三八號），提起抗告，本院裁定
如左：
      主      文
抗告駁回。
      理      由
一、抗告意旨略以：原裁定以資料不齊全駁回抗告人之異議，惟嘉義監理所亦無充分
    的證據來證明違規罰單乙事，原裁定單方面駁回抗告人之異議，實不公平，應相
    對地要求嘉義監理所提出證明，爰依法提起抗告云云。
二、經查：
（一）原處分機關嘉義監理所於民國（下同）九十年十一月二十六日，因抗告人於八
      十八年五月十五日下午二時許駕車超速二十公里以下，以嘉監五字第裁七０—
      五四五０三號裁決書依道路交通管理處罰條例第四十條第一項之規定，裁罰抗
      告人新台幣（下同）二千一百元，後因抗告人在九十年十二月十日向該監理所
      提出說明書陳稱罰款已繳納，並另請附上當時違規照片為證，且嘉義縣警察局
      亦於九十年十二月十九日函覆該監理所與抗告人，有關該次超速違規行為之舉
      發，業於八十八年六月十五日連同通知單、採證照片寄交抗告人，而原處分機
      關以其前於九十年十一月二十六日所為之裁罰處分，未敘及違規地點、時速，
      有欠明確，且抗告人於法定期間內提出不服，為顧及抗告人之權益，因此將原
      九十年十一月二十六日所為之嘉監五字第裁七０—五四五０三號裁決書撤銷，
      並於九十年十二月二十四日另以嘉監五字第七０—五四五０三號號裁決書裁罰
      抗告人新台幣二千一百元，且於九十年十二月二十五日函知抗告人原九十年十
      一月二十六日所為之裁決書撤銷，另函送九十年十二月二十四日所為之新裁決
      處分，抗告人如對該份新裁決有不服，可針對該份新裁決書之附記事項聲明異
      議，抗告人並於九十年十二月二十七日所立之說明書中，表明已收到嘉義區監
      理所九十年十二月二十五日所附之函文，此有上開二份裁決書、嘉義縣警察局
      舉發違反道路交通管理事件通知單正本一份、嘉義縣警察局九十年十二月十九
      日嘉縣警交字第一一五八二號書函與所附資料影本一份、嘉義區監理所九十年
      十二月二十五日九０嘉監五違字第一七五一三號函影本一份、說明書影本一份
      、嘉義區監理站九十一年一月七日九十年嘉監五違字第一七八八三號函影本一
      份在卷可稽。因此，抗告人對於嘉義區監理所原於九十年十一月二十六日所為
      之裁決處分業經撤銷，該監理所於九十年十二月二十四日另對其同一違規超速
      行為作成一新裁決處分，其聲明異議應針對該監理所九十年十二月二十四日之
      新裁決處分提起之情，應知之甚詳。
（二）嘉義區監理站之移送書案由欄內，固記載抗告人係對該監理所九十年十二月二
      十四日嘉監五字第裁七０—五四五０三號裁決書聲明異議，有該監理所九十一
      年二月四日九一嘉監裁字第一一三七號移送書一份在卷可按。然抗告人九十一
      年一月二十三日所為之聲明異議狀內，除提及經嘉義區監理所撤銷之九十年十
      一月二十六日嘉監五字第裁七０—五四五０三號裁決書外，對於該監理所九十
      年十二月二十四日所為之新裁決書，隻字未提，有該聲明異議狀影本在卷可憑
      。是抗告人是否確如嘉義區監理站之移送書案由欄內所載，係針對該監理所九
      十年十二月二十四日之裁決書，而非針對該監理所原已遭撤銷之九十年十一月
      二十六日之處分聲明異議，並非無疑。原審法院為確認抗告人聲明異議所針對
      之裁決處分為何者，二度傳喚抗告人於九十一年三月一日下午四時四十分及九
      十一年三月十八日下午四時五十分到庭說明，並於第二次傳喚時，在傳票中註
      明「如不到庭將依卷內資料處理其聲明異議」之旨，惟抗告人經合法送達後，
      均未到庭說明，此有原審法院送達證書二份在卷可據。因此，原審法院以抗告
      人既明知嘉義區監理所原九十年十一月二十六日所為之裁決處分，已遭撤銷，
      於九十年十二月二十四日另為一新裁決處分，如聲明異議，應針對新裁決處分
      而為，然抗告人於其九十一年一月二十三日所提之聲明異議內容，除提及嘉義
      監理所九十年十一月二十六日經撤銷之裁決處分外，對於九十年十二月二十四
      日所為之新裁決處分隻字未提，且經二次合法傳喚，未到庭說明，且未提出任
      何相關資料以供審酌，以確認其聲明異議之裁決處分為何者，是依據卷內資料
      ，認抗告人應係針對已遭原處分機關撤銷之九十年十一月二十六日嘉監五字第
      裁七０—五四五０三號裁決處分聲明異議，其異議並不合法。
（三）本院為查詳情，亦分別於九十一年五月六日下午二時五十五分及九十一年五月
      十三日下午三時傳喚抗告人到庭說明，惟抗告人經二次合法傳喚後，仍未到庭
      說明，本院經核卷內資料，認原裁定於法並無不合，因而抗告人未詳究原裁定
      內容，空言指摘原裁定採證不當，並無可取，為無理由，應予駁回。
三、據上論結，應依道路交通案件處理辦理辦法第二十六條，刑事訴訟法第四百十二
    條，裁定如主文。
中    華    民    國      九十一      年      五      月      二十      日
      臺灣高等法院臺南分院刑事第六庭
                                      審判長法官  楊    明    章
                                            法官  戴    勝    利
                                            法官  顏    基    典
右正本證明與原本無異。
不得再抗告。
                                      法院書記官  呂    嘉    文
中    華    民    國      九十一      年      五      月      二十一    日
